【裁判字號】    89,台上,3412
【裁判日期】    890615
【裁判案由】    公共危險
【裁判全文】
最高法院刑事判決                              八十九年度台上字第三四一二號
    上  訴  人  甲○○
右上訴人因公共危險案件，不服台灣高等法院台南分院中華民國八十七年五月二十六
日第二審判決（八十七年度上訴字第五四三號，起訴案號：台灣台南地方法院檢察署
八十六年度偵字第一二三五○、一三一四○號），提起上訴，本院判決如：
    主  文
上訴駁回。
    理  由
按刑事訴訟法第三百七十七條規定：上訴於第三審法院，非以判決違背法令為理由，
不得為之。是提起第三審上訴，應以原判決違背法令為理由，係屬法定要件。如果上
訴理由狀並未依據卷內訴訟資料，具體指摘原判決不適用何種法則或如何適用不當，
或所指摘原判決違法情事，顯與法律規定得為第三審上訴理由之違法情形，不相適合
時，均應認其上訴為違背法律上之程式，予以駁回。本件原判決維持第一審論處上訴
人甲○○壅塞陸路，致生往來之危險罪刑，駁回其在第二審之上訴。係綜核上訴人之
自白，證人即警員婁世興之證詞及現埸照片等證據為論據，認定上訴人以駕駛砂石車
運送砂石為業，於民國八十六年九月卅日下午，從車內無電話獲悉同業之砂石車在
台南市○○路因未懸掛車牌遭交通警察取締。為趕往聲援，竟於同日下午二時許，駕
駛牌照ＩＺ－六二八號砂石車抵達同市○○路○○路段本田街與顯草街口，將該砂石
車橫阻停放在供公眾往來之安明路北向南之車道中央，使南下路段之交通壅塞無法通
行，致生公眾往來之安全之事實。已詳敘其所憑之証據及認定之理由。而以上訴人雖
辯：當時係白天，視良好，並不會發生客觀上之危險云云。惟按刑法第一百八十五
條第一項所稱致生交通往來之危險者，係採具體危險制，祇要行為人壅塞陸路之行為
造成公眾往來危險之狀態，即為已足，且壅塞亦不以全部壅塞或發生實害為必要，即
部分壅塞亦屬之。本件上訴人將其所駕駛之砂石車橫阻停放於道路中央，雖屬白天，
仍足生往來車輛及行人發生碰撞之危險，已該當於刑法第一百八十五條第一項之妨害
公眾往來安全罪，上訴人所辯純屬卸責之詞，不足採信，亦於理由內予以指駁說明。
所為論斷，俱有卷內證據資料足憑，從形式上觀察，原判決並無違背法令之情形存在
。上訴意旨置原判決上開明確論斷於不顧，對原審取捨證據及證據證明力判斷之審判
職權行使，任憑己見，再事爭執，或曰：上訴人係以車輛阻擋通行，隨時可以移走，
與定著物不同，不符壅塞陸路之構成要件；或謂：當時光線良好，視野開闊，砂石車
體積龐大，來往車輛從遠處即可以目睹，不可能發生危險云云。然其所指摘者均為單
純事實上之爭辯，要非適法之第三審上訴理由。又關於刑之量定，係實體法上賦予法
院得為自由裁量之事項，倘其未有逾越法律所規定之範圍，或濫用其權限，即不得任
意指摘為違法，以為第三審上訴之理由。原判決審酌上訴人任意壅塞道路，漠視他人
生命財產安全，惡性重大，應從重量刑，以維法紀等一切情狀，量處有期徒刑一年，
乃其審判職權之合法行使，自不得指為違法。至上訴人自警訊至偵審中始終自白犯行
，原判決理由雖說明：上訴人「犯後飾詞圖卸，態度惡劣」等語，僅係行文欠當而已
，並非理由矛盾，既於判決主旨無生影響，亦不得執為第三審上訴之適法理由。是上
訴意旨所指摘原判決違法情事，顯與法律規定得為第三審上訴理由之違法情形，不相
適合。揆諸首開說明，其上訴為違背法律上之程式，應予駁回。
據上論結，應依刑事訴訟法第三百九十五條前段，判決如主文。
中      華      民      國    八十九    年      六      月     十五     日
                              最高法院刑事第六庭
                                  審判長法官  紀  俊  乾
                                        法官  黃  正  興
                                        法官  陳  東  誥
                                        法官  張  春  福
                                        法官  韓  金  秀
      右正本證明與原本無異
                                              書  記  官
中      華      民      國    八十九    年      六      月     十九     日


司法院資訊處製作；財團法人民間司法改革基金會備份。
